# 研发项目对外转让

提问人：1314 瓶罐 时间：2023-07-06 11:37:05
求助陈老师，我公司属于一家医药生产制造企业，负责从研发、生产到销售的各个环节。日常业务就是对外销售药品，我们药品主要是仿制药，相关研发基本都做费用化处理。
现有一研发项目拟将现有研发成果对外转让（该研发项目不属于受托研发项目），该项目假设 22 年计入研发费用 100 万， 23 年计入研发费用 50 万（累计发生支出共100+50万都已计入研发费用科目），请问该研发技术转让是否有成本？，如果有成本那成本金额如何确定？如果没有成本，那按照转让价款全额确认为资产处置损益是否合理？
两种方式分别拟做会计分录如下：
1 、按照累计发生的研发费用 150 万作为转让成本：借：应收 贷：研发费用 150 贷：资产处置损益（差额）
2 、不确认成本，直接按照转让价款全额确认资产处置损益：借：应收 贷：资产处置损益
求助，陈老师，该类业务该如何处理更加合理？

回答人：chenyiwei
因为研发费用此前均已费用化，故该项转让无对应成本，按收到或应收的转让价款减去相关税费的差额确认为资产处置损益。